臺灣板橋地方法院民事裁定　九十一年度聲字第一三九三號
　　聲　請　人
　　即　債權人　彰化商業銀行股份有限公司桃園分行
　　法定代理人　丙○○
　　　　　　　　　　　　　　送.
　　即　債務人　甲　○
右當事人間聲請發還擔保金事件，本院裁定如左：
    主      文
聲請人於本院八十九年度存字第四五號一案所提存之擔保金中央政府建設公債八十六
年度甲類第二期債票，面額新臺幣伍拾萬元陸張（號碼：八六Ｃ００五三四Ｃ至八六
Ｃ００五三九Ｃ號；附帶息票第五期至第十期），合計面額新臺幣參佰萬元，准予返
還。
聲請程序費用由相對人負擔。
    理　　　由
一、本件聲請意旨略以：聲請人與相對人間清償債務事件，聲請人前依鈞院八十六年
    度裁全辰字第三九九一號民事裁定，於為相對人提供擔保後，聲請對相對人之不
    動產實施假扣押在案。嗣原假扣押之不動產業經他案調卷執行拍賣完畢。聲請人
    為取回擔保金，乃於訴訟終結後，以存證信函定二十日以上之期間，催告相對人
    行使權利，惟相對人迄未對聲請人有任何訴訟上之主張，為此狀請鈞院裁定准予
    發還擔保金等語，並提出本院八十七年度民執新字第八二一九號通知書二件、八
    十九年度存字第四五號提存書、存證信函暨回執各一件（均影本）為證。
二、按返還擔保金，如符合：(一)應供擔保之原因消滅者。(二)訴訟終結後，供擔保人證
    明已定二十日以上之期間，催告受擔保利益人行使權利而未行使者之要件，法院
    得以裁定返還擔保金，於民事訴訟法第一百零六條準用第一百零四條定有明文。
    所謂「訴訟終結」本應指本案訴訟而言，惟於假扣押提供擔保之情形，為兼顧債
    務人於假扣押執行程序終結清償債務後，債權人無提起本案訴訟之必要，即保障
    受擔保利益人因不當假扣押所受損害之必要性消滅，則已「撤銷假扣押裁定」及
    「假扣押執行程序終結」者，亦屬訴訟終結。另假扣押執行程序以假扣押之標的
    脫離假扣押之處置，例如將假扣押標的交付執行或撤銷假扣押時，即為終結（最
    高法院七十五年度台上字第二二二五號判例參照）。
三、經查，本件聲請人與相對人間假扣押執行程序業於民國八十八年五月十三日作成
    參與分配表，可認定假扣押標的已交付執行，而執行程序已經終結，此經調閱本
    院八十七年度執全字第五三號假扣押執行卷、八十七年度執字第八二一九號清償
    債務執行卷查明屬實，是本件訴訟業已終結無誤。且聲請人於訴訟終結後，定二
    十日以上之期間催告相對人行使權利而不行使，亦有存證信函暨回執影本在卷可
    憑，是依前開說明，聲請人之聲請即合乎民事訴訟法第一百零四條第一項第二款
    返還擔保金之要件，應予准許。
四、依民事訴訟法第九十五條、第七十八條，裁定如主文。
中　　　華　　　民　　　國　　九十一　　年　　　十二　　月　　　三十　　日
                                  臺灣板橋地方法院民事第四庭
~B法　　　官　陳翠琪
右為正本係照原本作成。
如對本裁定抗告須於裁定送達後十日內向本院提出抗告狀。
中　　　華　　　民　　　國　　九十一　　年　　　十二　　月　　　三十　　日
~B法院書記官　陳蒼仁
